臺灣新北地方法院板橋簡易庭小額民事判決
110年度板小字第4368號
原      告  林弘彬  
被      告  萬峻廷即瞬冷冷氣企業社


上列當事人間請求給付報酬事件，於中華民國111年2月14日言詞
辯論終結，本院判決如下：
    主  文
被告應給付原告新臺幣肆萬參仟貳佰伍拾玖元。
訴訟費用新臺幣壹仟元由被告負擔。
本判決得假執行。
    事實及理由
一、原告主張：
  ㈠原告承攬被告之特力屋冷氣安裝工程，兩造間之承攬契約已
    於民國110年12月31日到期，而被告尚積欠原告承攬報酬新
    臺幣（下同）43,259元，屢經原告催討，被告均置之不理。
    為此，爰依承攬契約之法律關係，請求被告給付報酬等語。
    並聲明：被告應給付原告43,259元。
  ㈡對於被告抗辯之陳述：
    被告表示要開立發票才支付報酬，但是原告個人並沒有開立
    公司，所以不會開發票，而原告是下包，承包被告的工程，
    也確實已經完工，被告卻不願支付報酬。原告已經完工，被
    告應按照合約支付抽成後的酬金。否認被告主張依契約，原
    告要開發票後，被告才須支付酬金。
二、被告則以：被告對於承攬合約、明細及各項施工單據沒有意
    見，原告確實有施作工程。但原告是以工程行跟被告簽署契
    約，承攬合約第一條有寫明，一切規定需遵守特立屋承攬合
    約，被告既然是開立發票向特立屋請款，原告就應該要開立
    發票向被告請款等語資為抗辯，並聲明：原告之訴駁回。
三、法院之判斷：
  ㈠原告主張兩造間有成立承攬契約，契約期限業於110年12月31
    日到期，被告尚積欠工程款43,259元清償等情，業據原告提
    出調解不成立證明書、承攬合約相關事項、line對話紀錄、
    承攬施工明細及各項施工單為據，被告亦自認原告已經完成
    前開明細及各項工程單據之工程，然否認有給付報酬之責，
    並以原告應該要開立發票向被告請款等語置辯。
  ㈡按稱承攬者，謂當事人約定，一方為他方完成一定之工作，
    他方俟工作完成，給付報酬之契約；報酬應於工作交付時給
    付之，無須交付者，應於工作完成時給付之，民法第490條
    第1項、第505條第1項定有明文。查，被告既對於兩造間成
    立承攬契約、原告已完成前開明細及各項工程單據之工程等
    情均不爭執，依前開說明，原告於完成承攬工程時，自得向
    被告請求承攬報酬。
  ㈢被告雖以原告應開具發票始得請領報酬等語置辯，惟此部分
    業由原告否認，又依兩造間承攬合約相關事項（本院卷第19
    頁）第1條「一切的規定須遵守特力屋承攬合約之相關規範
    ，如有請假之意義，直接與派工中心聯絡」及第2條「工班
    管理辦法依照特力屋工班管理辦法罰則遵守，如有違規比照
    辦理」，係就承攬工程期間人員管理為約定，並未就兩造間
    之承攬報酬請領方式另為具體約定，是被告抗辯應由原告開
    立發票始得請領報酬等詞，並無實據，其辯解洵非可採。從
    而，原告請求被告給付工程款43,259元，應屬有據。
四、綜上所述，原告依承攬契約之法律關係，提起本訴訟，請求
    被告給付報酬43,259元，為有理由，應予准許。
五、本件事證已臻明確，兩造其餘之攻擊防禦方法及所提證據，
    於判決結果不生影響，爰不一一論列，併此敘明。
六、本件係適用小額訴訟程序所為被告敗訴之判決，依民事訴訟
    法第436條之20，應依職權宣告假執行。
七、本件係小額訴訟事件，依民事訴訟法第436條之19第1項規定
    ，確定本件訴訟費用額為第一審裁判費1,000元，由被告負
    擔。
中　　華　　民　　國　　111 　年　　3 　　月　　10　　日
                  臺灣新北地方法院板橋簡易庭
                        法  官  陳怡親
以上正本係照原本作成。
如不服本判決，應於送達後20日內，向本院提出上訴狀，並表明
上訴理由（上訴理由應表明一、原判決所違背之法令及具體內容
。二、依訴訟資料可認為原判決有違背法令之具體事實。），如
於本判決宣示後送達前提起上訴者，應於判決送達後20日內補提
上訴理由書（須附繕本），如未於上訴後20日內補提合法上訴理
由書，法院得逕以裁定駁回上訴。
中　　華　　民　　國　　111 　年　　3 　　月　　10　　日
                        書記官  劉芷寧